【裁判字號】    98,簡抗,2
【裁判日期】    990201
【裁判案由】    履行和解內容
【裁判全文】
臺灣臺東地方法院民事裁定               98年度簡抗字第2號
抗  告  人  甲○○  
訴訟代理人  陳信伍律師
相  對  人  丙○○  
法定代理人  乙○○  
上列當事人間請求履行和解內容事件，抗告人對於中華民國98年
8月25日本院簡易庭98年度東簡字第169號裁定提起抗告，本院裁
定如下：
    主  文
抗告駁回。
抗告程序費用新臺幣壹仟元由抗告人負擔。
    理  由
一、本件抗告意旨略以：抗告人與相對人間之履行和解內容事件
    ，本由原審法院以 98年度東簡字第169號受理在案。原審於
    98年8月6日以裁定命抗告人於收受裁定書後 7日內，補正相
    對人之住址、目前相對人法定代理人之資料及戶籍謄本，抗
    告人於同日收受原審裁定後，遂於同年月13日提出相對人之
    法定代理人乙○○之戶籍謄本與原審法院。至相對人之住址
    ，因其目前設在臺東縣臺東市○○路○段619巷86之1號旁，
    並無自己之門牌號碼，而使抗告人無法補正。原審復於98年
    8月14日發函通知抗告人之訴訟代理人，應於同年8月21日前
    提出抗告人何時始得正常工作之證據資料，抗告人之訴訟代
    理人於同年8月17日收文後，曾於同年8月20日前，以電話向
    原審書記官表示，難於規定時間內補正上開資料，並請示是
    否應再遞狀，經書記官電話指示「已向法官報告，可以延後
    ，無庸再遞狀」，嗣抗告人於同年 8月24日取得診斷證明書
    ，隨即由訴訟代理人於同年月25日向原審法院陳報，詎原審
    於同年 8月25日以抗告人逾期未補正為由，裁定駁回抗告人
    之訴，惟抗告人均遵期補正，原審容有誤會，爰依民事訴訟
    法第490條第1項規定，請求廢棄或變更原裁定等語。
二、按當事人書狀，應記載當事人姓名及住所或居所，當事人為
    法人或其他團體者，應記載其名稱及事務所或營業所，有法
    定代理人者，應記載其住所或居所，及法定代理人與當事人
    之關係，民事訴訟法第116條第1項第1款、第2款定有明文，
    此為法定必須具備之程式。次按原告之訴，其起訴不合程式
    或不備其他要件者，法院應以裁定駁回之。但其情形可以補
    正者，審判長應定期間先命補正，同法第249條第1項第 6款
    亦有明文。是原告未於起訴狀記載被告正確之住所者，或其
    應為送達之處所顯有不明之情形，經法院命補正而未補正者
    ，法院自得依同法第249條第1項第 6款規定以其起訴不合程
    式，逕以裁定駁回原告之訴。經查：
  (一)原審前於98年8月6日以裁定通知原告於 7日內補正：被告之
    住址及目前法定代理人之資料與該法定代理人之戶籍謄本，
    逾期即駁回其訴，並於理由中敘明「依原告起訴所記載被告
    之住址，經送達、寄存後，惟迄未領取，另經主管機關臺東
    縣政府稱：被告已經變更地址，但未為變更登記等情」等語
    ，該裁定已於當日送達抗告人之訴訟代理人，有本院簡易庭
    送達證書（見原審卷第27頁）附卷可憑，然抗告人僅於同年
    8 月13日補正乙○○戶籍謄本乙紙，其餘應補正之事項均逾
    期未補正。原審再於98年8月14日以東院義民勇98東簡169字
    第0980011803號函請抗告人於同年 8月21日提出「被告之寺
    廟登記證、自97年 2月迄今之負責人或主任管理員資料」到
    院，該函文業於98年 8月17日送達於抗告人之訴訟代理人，
    此有本院簡易庭送達證書（見原審卷第37頁）在卷可稽，而
    有關被告丙○○所設地址及其法定代理人資料，抗告人仍未
    於原審裁定前補正，亦有本院民事科查詢簡答表乙紙（見原
    審卷第41頁）在卷可參，是抗告人於原審裁定駁回前未補正
    被告丙○○之地址及目前其法定代理人之資料甚為顯明，則
    原審以抗告人未依期補正，致訴訟無法續行，其訴不合法，
    駁回其訴，核無違誤，抗告意旨稱抗告人均遵期補正云云，
    顯無理由，洵無足採。
  (二)抗告人提起抗告時，另陳「因丙○○目前係設在臺東市○○
    路○段619巷86之1號之旁，並無自己之門牌號碼，有照片二
    張可佐，因此無法陳報」及「臺東丙○○之負責人確為乙○
    ○，有從丙○○牆壁上拍攝之公告照片一份可參」云云，經
    查，上開事項抗告人均未曾於原審提出，而係於抗告審始提
    出之新事實。揆諸民事訴訟法，於92年2月7日修正時，已將
    原第489條規定「抗告，得提出新事實及證據」之條文刪除
    ，其修正理由並謂：「有關第二審上訴之第447條規定，已
    修正為原則上不得提出新攻擊或防禦方法，例外於：(一)因第
    一審法院違背法令致未能提出者；(二)事實發生於第一審法院
    言詞辯論終結後者；(三)對於在第一審已提出之攻擊或防禦方
    法為補充者；(四)事實於法院已顯著或為其職務上所已知或應
    依職權調查證據者；(五)其他非可歸責於當事人之事由，致未
    能於第一審提出者；(六)如不許其提出顯失公平者；始得提出
    新攻擊或防禦方法，此依修正之第495條之1第 1項規定為抗
    告程序所準用，為求體例上一致，爰將本條刪除」等情，足
    見本件之抗告，僅於上述例外情形下始得提出新事實。然本
    件抗告人於抗告時始提出前揭新事實，與上開條款所定例外
    情事，核無相符，則抗告人以之為抗告理由，自非可許。
三、至於抗告人指摘抗告人之訴訟代理人已於98年 8月25日向原
    審法院陳報診斷證明書，詎原審竟於98年 8月25日以抗告人
    逾期未補正為由，裁定駁回抗告人之起訴云云，查原審命抗
    告人補正「原告因系爭傷害後，需休息多久，何時始得正常
    工作之證據資料」，係屬判斷實體事項有關之證據資料，核
    與抗告人於原審起訴是否合於法定程式之程序事項，並無相
    關，原審以抗告人逾期未補正上開訴訟資料列為理由之一，
    尚有未洽，然顯不影響抗告人未於原審裁定駁回前補正被告
    丙○○之地址與目前其法定代理人資料之事實及原審裁定駁
    回抗告人起訴之結果，是抗告人執此指摘原審容有誤會，求
    予廢棄，自無理由，尚非可採。
四、綜上，原審駁回原告之訴，並無違誤。抗告人仍執陳詞指摘
    原裁定不當，求予廢棄改判，為無理由，應予駁回。
據上論結，本件抗告為無理由，依第495條之1第1項、第449條、
第95條，第78條裁定如主文。
中    華    民    國    99    年     2    月     1    日
                  民事庭    審判長法  官  李芳南
                                  法  官  傅曉瑄
                                  法  官  楊憶忠
以上正本係照原本作成
如不服本裁定而再為抗告，僅得以本裁定適用法規顯有錯誤為理
由，於送達後10日內向本院提出再抗告狀，並繳納再抗告費新臺
幣1,000元
中    華    民    國    99    年     2    月     1    日
                                  書記官  林建成

司法院資訊處製作；財團法人民間司法改革基金會備份。
